【裁判字號】    88,自,1421
【裁判日期】    890203
【裁判案由】    詐欺
【裁判全文】
臺灣臺中地方法院刑事判決                        八十八年度自字第一四二一號
    自  訴  人  甲○○
    被      告  丙○○
                乙○○
右列被告因詐欺案件，經自訴人提起自訴，本院判決如左：
    主  文
丙○○、乙○○均無罪。
    理  由
一、自訴意旨如自訴狀所載。
二、按犯罪事實應依證據認定之，無證據不得推定其犯罪事實，又不能證明被告犯罪
    者，應諭知無罪之判決。刑事訴訟法第一百五十四條、第三百零一條第一項分別
    定有明文。另刑法第三百三十九條第一項詐欺罪之成立，係以行為人意圖為自己
    或第三人不法之所有，以詐術使人將本人或第三人之物交付為要件。本件自訴人
    甲○○認被告二人涉犯詐欺之罪嫌，無非係以被告丙○○持發票人宏騰食品批發
    商行、金額新台幣（下同）三十二萬六千元之客票一紙，向其週轉同額之現金，
    詎該客票屆期提示竟遭拒絕往來，及嗣由被告乙○○簽發金額分別為十萬元、十
    萬元、十二萬六千元之本票三張擔保付款，屆期依然未獲分文給付為其依據。然
    訊之被告丙○○、乙○○，固分別坦承向自訴人借款及簽交本票後未如期兌付之
    事實，惟均否認有詐騙自訴人之意思，被告乙○○辯稱：該張客票是伊從朋友處
    取得，因伊有欠被告丙○○款項，才將該支票交給被告丙○○抵償，嗣被告丙○
    ○持向自訴人調現，經自訴人提示後遭拒絕往來，因伊將支票交給被告丙○○時
    ，有在該支票背書自認應負責任且與自訴人係好友，才簽交前揭本票三張給自訴
    人，後因經濟陷於困窘方無法支付票款等語，被告丙○○則以，因被告乙○○說
    他要處理，伊才沒有處理置辯。經查，自訴人陳稱「是丙○○向我借款，那張宏
    騰食品批發商行的支票也是丙○○交給我的，我是八十八年八月十六日，拿錢到
    丙○○家中給他的，我和被告二人都是朋友」，被告丙○○稱「我向自訴人所借
    的三十二萬六千元，是我自己借的，也是我自己用掉的」（本院八十九年一月二
    十七日審判筆錄），足徵被告乙○○並未向自訴人借錢，也與被告丙○○沒有任
    何意思聯絡，而勘驗前述支票背面，確實有被告乙○○之簽名，此有該張支票影
    本在卷可稽，是可信被告乙○○應僅係基於朋友關係及為負背書人之責任而簽交
    前揭三張本票予自訴人，其無對自訴人施予任何詐術騙取該三十二萬六千元甚明
    ；又自訴人稱「現在被告已還我一部分錢，目前僅賸十六萬八千元未還，乙○○
    並各開了兩張七萬元之本票，及一張二萬八千元之支票給我」（本院八十九年一
    月二十七日審判筆錄），益徵被告乙○○確實有意負責到底，是被告丙○○未出
    面處理亦非無理由，未能率論其故意避不見面有詐欺之圖。因認被告二人所辯洵
    堪採信，本件應僅係自訴人與被告二人間之債務糾葛問題，與刑法第三百三十九
    條第一項詐欺罪之構成要件不合，尚難以該罪相繩。此外，復查無任何積極證據
    足資證明被告二人有何詐欺犯行，依首揭條文規定，自應為被告丙○○、乙○○
    無罪之諭知。
據上論斷，應依刑事訴訟法第三百四十三條、第三百零一條第一項，判決如主文。
中      華      民      國    八十九    年      二      月      三      日
                                      臺灣台中地方法院刑事第三庭
                                          法  官   李  秋  娟
右正本證明與原本無異。
如不服本判決，應於判決送達後十日內向本院提出上訴狀，上訴於臺灣高等法院臺中
分院( 須附繕本 )。
                                          書記官
中      華      民      國    八十九    年      二      月      三      日


司法院資訊處製作；財團法人民間司法改革基金會備份。
